【裁判字號】    89,易,1421
【裁判日期】    890818
【裁判案由】    贓物
【裁判全文】
臺灣桃園地方法院刑事判決                        八十九年度易字第一四二一號
    公  訴  人  臺灣桃園地方法院檢察署檢察官
    被      告  丙○○
右列被告因贓物案件，經檢察官提起公訴（八十九年度偵字第七六九號），本院判決
如左︰
    主  文
丙○○收受贓物，累犯，處有期徒刑肆月，如易科罰金，以佰元折算壹日。
    事  實
一、丙○○前於民國七十八年間因違反懲治盜匪條例案件，經本院判處有期徒刑七年
    六月確定，於八十五年五月七日縮刑假釋期滿，以已執行論。又於八十六年間因
    過失傷害罪，經本院判處有期徒刑六月，如易科罰金以三百元折算一日確定，於
    八十八年十月三十日送監執行，嗣因違反毒品危害防制條例，經本院裁定送戒治
    所強制戒治而尚未執行完畢（此部分未構成累犯），猶不知悔改。明知其姓名年
    籍不詳綽號「小許」之友人，於八十八年十月二十九日前數日之某時，在桃園縣
    桃園市某處，所交付之引擎號碼Ｔ0000000Ｑ號，懸掛另一車牌號碼ＣＭ
    －八八六七號之自用小客車一輛，與同時交付之車牌號碼為Ｌ五－０九一一號之
    行車執照顯不相符，均係來源不明之贓物（該引擎號碼Ｔ0000000Ｑ號之
    自小客車，車牌原為Ｌ五－０九一一號，係乙○○所有，於八十八年十月七日凌
    晨一時許，在桃園縣桃園市○○街、敬二街口失竊；而車牌號碼ＣＭ－八八六七
    號車牌二面，係甲○○所有，於八十八年十月十八日上午六時許，在桃園縣中壢
    市○○○街六號旁失竊），竟仍予以收受借用作為代步之用。嗣於八十八年十月
    二十九日晚間十一時三十分許，丙○○在桃園縣中壢市○○路○段四三七巷「一
    品居」社區前，因行跡可疑，經民眾報案為警盤查時，因另案遭通緝企圖逃逸，
    為警當場捕獲，始查悉上情，並自丙○○身上扣得Ｌ型六角板手一支，再循線於
    該「一品居」社區之地下室查獲上開自小客車。
二、案經桃園縣警察局中壢分局移送台灣桃園地方法院檢察署檢察官偵查起訴。
        理  由
一、訊據被告丙○○固坦承於右揭時、地，自綽號「小許」處收受上開自小客車及車
    號為Ｌ五－０九一一號之行車執照之事實，惟矢口否認有何收受贓物之犯行，辯
    稱：伊向綽號「小許」借用時有拿行照使用，當時該車仍懸掛原Ｌ五－０九一一
    號車牌，與所交付之行車執照相符，借用四至五天後即將車還給小許，但忘記將
    該行車執照交還給小許，伊不知該車係贓物云云。然查：上開引擎號碼Ｔ000
    0000Ｑ號、車牌原為Ｌ五－０九一一號，係乙○○所有，於八十八年十月七
    日凌晨一時許，在桃園縣桃園市○○街、敬二街口失竊；而車牌號碼ＣＭ－八八
    六七號車牌二面，係甲○○所有，於八十八年十月十八日上午六時許，在桃園縣
    中壢市○○○街六號旁失竊，業據被害人乙○○、甲○○於警訊時指述明確，並
    有被害人乙○○、甲○○所出具之贓物領據各乙紙、及車輛竊盜、車牌失竊資料
    個別查詢報表－查詢車輛認可資料二紙、現場照片六幀附卷可憑。被告雖辯以伊
    向「小許」借用上開車輛時仍懸掛原車號Ｌ五－０九一一號車牌與所交付之行車
    執照所載之車號相符而不知係贓車云云，然觀之被告先於警局初訊時供承係於八
    十八年十月二十日十二時許，向丁○○借用上開自小客車，後於偵查中供認係被
    查獲（八十八年十月二十九日）前幾天，由綽號「小許」在桃園市連同行照交付
    ，再於本院審理時改稱何時借車已不記得，借四至五天後即還車，還車將近一個
    月後為警查獲（即約八十八年九月二十九日前借車），嗣再供稱十月十四日還車
    、及八十八年十月十日左右向綽號「小許」借車云云，被告就上開引擎號碼Ｔ0
    000000Ｑ號，懸掛另一車牌號碼ＣＭ－八八六七號之自用小客車究係向綽
    號「小許」或丁○○所借及借用之確實日期，前後不一互有矛盾，參以上開自小
    客車係因被告為警捕獲後，經警循線於被告被查獲當時所在之大樓地下室所起獲
    及上開Ｌ五－０九一一號自小客車之行車執照尚置於被告身上等情，顯然被告仍
    然在繼續使用上開自小客車之狀態中，而被告於收受該車時，車上所懸掛之車牌
    號碼為ＣＭ－八八六七號，與行車執照上所示之Ｌ五－０九一一號顯不相符，已
    屬可疑，被告又係一成年人，以吾人日常生活之經驗判斷，又豈有不加詢問即貿
    然收受之理？而對於贓物之認識，並不以行為人對於該物確信其係贓物為限，只
    須行為人對該物來源存疑，而懷疑其可能為贓物，或雖有預見，而不背其本意時
    ，即認有贓物之認識，是本件被告雖同時收受上開自小客車及行車執照，惟該車
    所懸掛之車牌號碼與行車執照所載示之號碼並不相符，被告復未向借用之人查明
    即貿然收受使用，難謂不知該自小客車為贓物，其前開所辯顯係事後卸責之詞，
    委無足取。事證明確，被告犯行堪予認定。
二、查被告丙○○明知贓物仍予收受，核其所為，係犯刑法第三百四十九條第一項之
    收受贓物罪。被告以一收受行為，同時收受來源不明之贓車及車牌，觸犯構成要
    件相同之罪名，為想像競合犯，應從一重之收受贓物罪論處。查被告前於七十八
    年間因違反懲治盜匪條例案件，經本院判處有期徒刑七年六月，於八十五年五月
    七日縮刑假釋期滿，以已執行論，有台灣桃園地方法院檢察署刑案資料查註紀錄
    表、台灣高等法院被告全國前案紀錄表在卷可按，其受有期徒刑之執行完畢後，
    五年以內再犯本件有期徒刑以上之罪，為累犯，依法加重其刑。爰審酌被告犯罪
    之動機、目的、手段、所生之危害及犯罪後態度等一切情狀，量處如主文所示之
    刑，並諭知易科罰金之折算標準，以示儆懲。至扣案之Ｌ型六角板手一支，並非
    違禁物，且為證人丁○○所有，業據被告丙○○及證人丁○○供陳在卷，爰不為
    沒收之諭知，末此敘明。
據上論斷，應依刑事訴訟法第二百九十九條第一項前段，刑法第三百四十九條第一項
、第五十五條、第四十七條、第四十一條，罰金罰鍰提高標準條例第一條前段、第二
條，判決如主文。
本案經檢察官魏雯祈到庭執行職務。
中      華      民      國      八十九      年    八    月    十八      日
                                臺灣桃園地方法院刑事第三庭
                                    法  官  林惠霞
右正本證明與原本無異。
如不服本判決，應於判決送達後十日內向本院提出上訴狀( 應附繕本 )，上訴於
臺灣高等法院。
                                    書記官  陳婉婷
中      華      民      國      八十九      年    八    月     十九     日
附論罪科刑依據之法條：
刑法第三百四十九條
收受贓物者，處三年以下有期徒刑、拘役或五百元以下罰金。
搬運、寄藏、故買贓物或為牙保者，處五年以下有期徒刑、拘役或科或併科一千元以
下罰金。
因贓物變得之財物，以贓物論。


司法院資訊處製作；財團法人民間司法改革基金會備份。
